【裁判字號】    98,訴,285
【裁判日期】    980331
【裁判案由】    違反毒品危害防制條例
【裁判全文】
臺灣雲林地方法院刑事判決               98年度訴字第285號
公  訴  人  臺灣雲林地方法院檢察署檢察官
被      告  甲○○
上列被告因違反毒品危害防制條例案件，經檢察官提起公訴（98
年度毒偵字第34、171 、245 號），本院於準備程序進行中，因
被告就被訴事實為有罪之陳述，經告知簡式審判程序意旨，並聽
取公訴人及被告之意見後，本院合議庭裁定由受命法官獨任依簡
式審判程序審理，判決如下：
    主      文
甲○○施用第一級毒品，累犯，處有期徒刑拾月；又施用第一級
毒品，累犯，處有期徒刑拾月；又施用第一級毒品，累犯，處有
期徒刑拾月，扣案之注射針筒及塑膠鏟管各壹支均沒收之。應執
行有期徒刑貳年，扣案之注射針筒及塑膠鏟管各壹支均沒收之。
    事實及理由
一、按甲○○所犯係死刑、無期徒刑、最輕本刑為3 年以上有期
    徒刑以外之罪，其於準備程序就被訴事實為有罪之陳述，經
    受命法官告知簡式審判程序之旨，並聽取其與公訴人之意見
    後，本院認無不得或不宜改依簡式審判程序進行之情事，依
    刑事訴訟法第273 條之1 第1 項、第284 條之1 規定，裁定
    由受命法官獨任進行簡式審判程序，並依同法第310 條之2
    規定準用同法第454 條之規定，製作略式判決書。
二、犯罪事實：
    甲○○前因施用毒品案件，經臺灣高雄地方法院以87年度毒
    聲字第3255號裁定送觀察、勒戒後，認無繼續施用毒品傾向
    ，由臺灣高雄地方法院檢察署檢察官以88年度偵字第592 號
    為不起訴處分確定；又因施用毒品案件，經本院以88年度毒
    聲字第400 號裁定送觀察、勒戒後，認有繼續施用毒品傾向
    ，復由本院以88年度毒聲字第788 號裁定令入戒治處所施以
    強制戒治，並於民國89年7 月5 日因停止戒治付保護管束期
    滿，由臺灣雲林地方法院檢察署檢察官以89年度戒毒偵字第
    94、98號不起訴處分確定。又因施用毒品案件，經本院以91
    年度毒聲字第225 號裁定令入戒治處所施以強制戒治，並於
    92年1 月13日停止戒治出所，所餘戒治期間命付保護管束，
    並於92年8 月14日保護管束期滿，視為執行強制戒治完畢。
    其所犯施用毒品罪部分，經本院以91年度訴字第272 號判處
    有期徒刑8 月確定；又因竊盜案件，經臺灣高等法院臺南分
    院以81年度上易字第857 號判處有期徒刑1 年2 月確定，上
    開2 罪，經合併定其應執行刑為有期徒刑1 年7 月確定，並
    於93年6 月17日假釋期滿，視為執行完畢。其又於上開強制
    戒治執行完畢釋放後5 年內，自93年4 月19日起至同年7 月
    14日止及自94年1 月21日起至94年2 月10日止，因施用毒品
    案件，經臺灣高等法院臺南分院及本院各以93年度上訴字第
    962 號、94年度訴字第344 號判處有期徒刑11月、1 年確定
    ；又因竊盜案件，經本院分別以93年度港簡字第236 號、94
    年度易緝字第21號判處有期徒刑4 月、8 月確定；又因詐欺
    案件，經本院以94年度港簡字第108 號判處有期徒刑4 月確
    定，上開後3 罪經本院裁定減刑及定其應執行刑為有期徒刑
    11月確定，並與前2 罪接續執行，於96年9 月6 日執行完畢
    。詎其仍不知警惕，而為下列行為：
  (一)甲○○基於施用第一級毒品之犯意，於97年12月2 日某時許
    ，在雲林縣水林鄉○○村○○○路62號住處，以將海洛因摻
    水置入針筒內注射方式，施用第一級毒品1 次。嗣於97年12
    月3 日16時10分許，為警在雲林縣水林鄉後寮村6 號查獲，
    並經採集尿液送驗呈嗎啡陽性反應，始悉上情。
  (二)甲○○基於施用第一級毒品及第二級毒品之犯意，於97年12
    月28日某時許，在其上開住處，以將海洛因及甲基安非他命
    摻水置入針筒內注射之方式，同時施用第一級毒品海洛因及
    第二級毒品甲基安非他命1 次。嗣為警於97年12月29日中午
    12時許，在雲林縣水林鄉○○○路與新興北路口查獲，並經
    採集尿液送驗呈嗎啡及甲基安非他命陽性反應，始悉上情。
  (三)甲○○基於施用第一級毒品之犯意，於98年1 月1 日某時許
    ，在其上開住處，以將海洛因摻水置入針筒內注射方式，施
    用第一級毒品1 次。嗣為警於98年1 月2 日上午8 時25分許
    ，在雲林縣水林鄉○○○○道路（蔦松1 號電桿前）查獲，
    扣得其所有供注射海洛因使用之注射針筒、塑膠鏟管各1 支
    ，並經採集尿液送驗呈嗎啡陽性反應，始悉上情。
三、本案被告之犯罪證據，引用如附件起訴書所載，並補充：被
    告於本院之自白。
四、論罪科刑之理由：
  (一)核被告就犯罪事實(一)、(三)部分之所為，均係犯毒品危害防制
    條例第10條第1 項之施用第一級毒品罪。核其就犯罪事實(二)
    部分之所為，係犯同條例第10條第1 項之施用第一級毒品罪
    及第2 項之施用第二級毒品罪。其施用第一、二級毒品前後
    ，持有海洛因及甲基安非他命之低度行為，均為施用之高度
    行為所吸收，不另論罪。
  (二)被告就犯罪事實(二)部分，係以一施用行為，同時施用第一、
    二級毒品，為想像競合犯，依刑法第55條規定，從一重論以
    施用第一級毒品罪。公訴意旨認被告此部分係各別施用海洛
    因及甲基安非他命，應分論併罰，容有誤會，應予敘明。
  (三)被告所犯上開3 次施用第一級毒品罪，犯意各別、行為互異
    ，應分論併罰。
  (四)被告有如犯罪事實欄所載之前科紀錄，有卷附之臺灣高等法
    院被告前案紀錄表1 份可憑，其於受有期徒刑執行完畢後，
    5 年以內故意再犯均為有期徒刑以上之罪，各為累犯，依刑
    法第47條第1 項規定，均加重其刑。
  (五)本院審酌被告前因施用毒品案件，經觀察、勒戒及判刑確定
    後，仍未戒絕毒品，再犯本案施用毒品罪，顯見其意志不堅
    ，有失政府制定毒品危害防制條例之立法美意，惟念其施用
    毒品之次數，及該行為乃自戕一己之身體健康，尚未害及他
    人，犯後亦坦承犯行，態度尚可等一切情狀，各量處如主文
    所示之刑，並定其應執行之刑。
五、扣案之注射針筒、塑膠鏟管各1 支，係被告所有供犯罪事實
    (三)施用海洛因所用之物，業據其供承在卷，依刑法第38條第
    1 項第2 款規定，均併予宣告沒收之。
六、依刑事訴訟法第273 條之1 第1 項、第284 條之1 、第310
    條之2 、第454 條第2 項、第299 條第1 項前段，毒品危害
    防制條例第10條第1 項、第2 項，刑法第11條前段、第55條
    、第47條第1 項、第38條第1 項第2 款、第51條第5 款，判
    決如主文。
七、本案經檢察官乙○○到庭執行職務。
中    華    民    國    98    年    3     月    31    日
                  刑事第五庭  法  官  曾鴻文
以上正本證明與原本無異。
如不服本判決應於收受判決後10日內向本院提出上訴書狀，並應
敘述具體理由；其未敘述上訴理由者，應於上訴期間屆滿後20日
內向本院補提理由書（均須按他造當事人之人數附繕本）。「切
勿逕送上級法院」。
                              書記官  顏錦清
中    華    民    國    98    年    3     月    31    日
附錄本案論罪科刑法條全文：
毒品危害防制條例第10條
施用第一級毒品者，處 6 月以上 5 年以下有期徒刑。
施用第二級毒品者，處 3 年以下有期徒刑。


司法院資訊處製作；財團法人民間司法改革基金會備份。
